臺灣高等法院刑事判決
上　訴　人
即　被　告　甲○○
上列上訴人因違反毒品危害防制條例案件，不服臺灣板橋地方法
院95年訴字第2605號，中華民國95年10月26日第一審判決（起訴
案號：臺灣板橋地方法院檢察署95年毒偵字第5530號），提起上
訴，本院判決如下：
    主  文
上訴駁回。
    事  實
一、甲○○曾因賭博案件，經臺灣板橋地方法院92年板簡字第35
    6號判決罰金銀圓1,000元確定，於民國（下同）92年5月28
    日執行完畢。
二、甲○○其前因施用毒品違反毒品危害防條例案件，經臺灣板
    橋地方法院裁定送觀察、勒戒，執行後，因認無繼續施用毒
    品傾向，於93年3月18日執行完畢而釋放，並經臺灣板橋地
    方法院檢察署檢察官以93年毒偵字第282號為不起訴處分確
    定。其後甲○○再因施用第二級毒品安非他命，經臺灣板橋
    地方法院94年簡字第5465號判決有期徒刑4月確定，於95年
    12月3日執行完畢（後述犯行在本件執行完畢之前，故不構
    成累犯）。甲○○另因違反毒品危害防制條例案件，臺灣板
    橋地方法院95年訴緝字第177號判決有期徒刑9月，上訴後，
    經本院於年12月5日以95年上訴字第3907號判決上訴駁回確
    定（本件尚未執行）。
三、詎甲○○猶不知戒除毒癮，另行基於施用第一級毒品海洛因
    之犯意，於95年7月31日夜間某時，在位於臺北縣板橋市○
    ○○路○段10 9號2樓之住處，以將海洛因摻入香煙點燃吸食
    煙氣方式，施用第一級毒品海洛因乙次。另基於施用第二級
    毒品之犯意，於95年7月31日21時許，在上開住所以燒烤成
    煙而吸食煙氣之方式，施用第二級毒品安非他命乙次。
四、嗣為警於95年8月3日17時許，在其上開住處內查獲，並扣得
    甲○○所有安非他命殘渣袋乙個及安非他命吸食器乙組。
五、案經臺北縣政府警察局樹林分局移送臺灣板橋地方法院檢察
    署檢察官偵查起訴。
    理  由
一、上揭犯罪事實，業據上訴人即被告甲○○於原審自白不諱，
    而其為警查獲後經採集尿液囑託鑑定結果，亦呈嗎啡（即海
    洛因進入人體後之代謝物）及安非他命類陽性反應，有臺灣
    檢驗科技股份有限公司出具之濫用藥物尿液檢驗報告乙份及
    臺北縣政府警察局樹林分局毒品危害防制條例被移送者姓名
    暨代碼對照表乙份附卷可稽（見偵查卷第31頁、第16頁）。
    此外復有扣案安非他命殘渣袋乙個及安非他命吸食器乙組可
    為佐證（見偵查卷第14頁）。又起訴書就被告施用海洛因之
    行為時間雖僅泛敘為「95年8月3日19時10分許為警採尿時回
    溯26小時內某時」，惟被告本件施用海洛因之時間既已由其
    明確供陳在卷，自應據此認定其施用海洛因之確實行為時間
    。又被告前因施用毒品，經觀察、勒戒執行完畢，由臺灣板
    橋地方法院檢察署檢察官93年毒偵字第282號為不起訴處分
    確定等情，亦經被告自承無誤，並有本院被告全國前案紀錄
    表存卷可憑（見本院卷第12頁至第13頁反面）。本件事證明
    確，被告於觀察勒戒執行完畢釋放後五年內再犯施用毒品罪
    ，本案事證明確，被告犯行堪以認定。
二、核被告所為，係犯毒品危害防制條例第10條第1項、第2項之
    施用第一級毒品及施用第二級毒品罪。被告分別非法持有海
    洛因、安非他命並進而非法施用，其分別持有海洛因、安非
    他命之低度行為，應分別為施用海洛因及施用安非他命之高
    度行為所吸收，均不另論罪。被告所犯上開二罪，犯意各別
    ，行為互殊，應分論併罰。又被告經本院95年上訴字第3907
    號判決駁回之施用第一級毒品犯行，在94年2月月25日至94
    年9月6日，距本件施用第一級毒品之犯行，將近一年，且本
    案係新刑法廢除連續犯規定施行之後所犯，則本件施用第一
    級毒品之犯行，與前案即無何裁判上一罪關係之可言，併此
    敘明。
三、原審審酌被告有前述犯罪及施用毒品遭查獲之紀錄，素行不
    佳，且前已因觀察勒戒執行完畢而經不起訴處分，竟一再吸
    食，並施用兩種毒品，顯見並無悔意，惡性非淺，而施用毒
    品實為戕害自身健康之犯罪，於他人固無明顯重大危害，對
    社會善良風氣足生不良影響，並斟酌其施用之次數，及其於
    偵審中俱能坦認犯行，犯罪後之態度尚稱良好等一切情狀，
    適用毒品危害防制條例第10條第1項、第2項、第18條第1項
    前段，刑法第11條前段、第51條第5款、第38條第1項第2款
    ，就被告施用第一級毒品海洛因部分，判決有期徒刑10月；
    就被告施用第二級毒品安非他命部分，判決有期徒刑5月，
    扣案第二級毒品安非他命殘渣袋1包內殘留之安非他命殘渣
    （量微無法秤重），為被告所有供其施用第二級毒品犯罪用
    餘並經查獲之毒品，外包裝袋乙個，因無法與其內所殘留之
    安非他命析離，應與之併為沒收銷燬，扣案安非他命吸食器
    乙組，係被告所有供犯罪所用之物，宣告沒收；而後定應執
    行刑有期徒刑1年2月，併重為沒收銷燬及沒收之諭知，經核
    並無不合。
四、被告提起上訴，空言指摘原判決不當，核無理由，應予駁回
    。
五、被告經合法傳喚，無正當理由不到庭，爰不待其陳述，逕行
    判決，併此敘明。
據上論斷，應依刑事訴訟法第368條、第371條，判決如主文。
本案經檢察官張秋雲到庭執行職務。
中　　華　　民　　國　　96　　年　　2 　　月　　13　　日
                  刑事第十一庭審判長法  官  張連財
                          　  　　　法　官  楊照男
　　                                法  官  林明俊
以上正本證明與原本無異。
施用第一級毒品部分如不服本判決，應於收受送達後10日內向本
院提出上訴書狀，其未敘述上訴之理由者並得於提起上訴後10日
內向本院補提理由書（均須按他造當事人之人數附繕本）。
施用第二級毒品部分不得上訴。
  　                                書記官  蕭詩穎
中　　華　　民　　國　　96　　年　　2 　　月　　14　　日
附錄本案論罪科刑法條全文：
毒品危害防制條例第10條
施用第一級毒品者，處6月以上5年以下有期徒刑。
施用第二級毒品者，處3年以下有期徒刑。
